最高法院刑事判決　　　　　　　　　 111年度台上字第1913號
上　訴　人　林友翔
上列上訴人因違反毒品危害防制條例案件，不服臺灣高等法院臺
中分院中華民國111 年1月27日第二審更審判決（110年度上更一
字第153號，起訴案號：臺灣臺中地方檢察署109年度偵字第2577
2、32674號），提起上訴，本院判決如下：
    主  文
上訴駁回。
    理  由
一、按刑事訴訟法第377 條規定，上訴於第三審法院，非以判決
    違背法令為理由，不得為之。是提起第三審上訴，應以原判
    決違背法令為理由，係屬法定要件。如果上訴理由書狀並未
    依據卷內訴訟資料，具體指摘原判決不適用何種法則或如何
    適用不當，或所指摘原判決違法情事，顯與法律規定得為第
    三審上訴理由之違法情形，不相適合時，均應認其上訴為違
    背法律上之程式，予以駁回。
二、本件原審審理結果，認定上訴人林友翔（另被訴運輸第三級
    毒品部分不另為無罪諭知判決確定）有所載違反毒品危害防
    制條例犯行明確，因而撤銷第一審之科刑判決，改判仍論處
    上訴人犯共同販賣第三級毒品未遂罪刑及沒收宣告，已載敘
    其調查證據之結果及憑以認定犯罪事實之心證理由，有卷存
    資料可資覆按。
三、刑之量定，係實體法上賦予法院得依職權自由裁量之事項，
    苟已以行為人之責任為基礎，並斟酌刑法第57條各款所列情
    狀，在法定刑度內，酌量科刑，無偏執一端，致明顯失出失
    入情形，即不得任意指摘為違法，以為第三審上訴之理由。
    原判決已綜合審酌刑法第57條科刑等一切情狀，適用刑法第
    25條第2 項、毒品危害防制條例第17條第2項、第1項規定先
    後減輕及遞減其刑，並說明上訴人所為致生之危害性、共犯
    分工情形，兼衡其犯罪動機、目的、手段、品行、智識程度
    、家庭生活經濟狀況，暨犯後態度等各情，在罪責原則下適
    正行使其量刑之裁量權，科處所示之刑，核其量定之刑罰，
    已兼顧相關有利與不利之科刑資料，客觀上並未逾越法定刑
    度，又非濫用其裁量權限，核屬事實審法院量刑職權之適法
    行使，並不違背比例原則、公平正義原則。又應否依刑法第
    59條酌量減輕其刑，乃屬法院有權斟酌決定，故未酌減其刑
    ，既不違背法令，自不得執為提起第三審上訴之理由。原審
    審酌上訴人犯罪情狀，認其所犯之罪無可憫恕之事由，已闡
    述理由明確，未予酌減其刑，並不違法。上訴意旨係就原審
    前述量刑裁量權之合法行使，徒以自己說詞，任意指為違法
    ，並非適法之第三審上訴理由，其上訴違背法律上之程式，
    應予駁回。本件既從程序上駁回上訴人之上訴，其請求本院
    從輕量刑，自無從審酌，附此敘明。
據上論結，應依刑事訴訟法第395條前段，判決如主文。
中    華    民    國   111    年    4     月    27    日
                  刑事第八庭審判長法  官  段  景  榕  
                                  法  官  汪  梅  芬  
                                  法  官  宋  松  璟  
                                  法  官  吳  秋  宏  
                                  法  官  鄧  振  球  
本件正本證明與原本無異
                                  書記官
中    華    民    國   111    年    5     月    9     日